uz_Cyrl_UZ/uz_Cyrl_UZ.aff
SFX J 0 аинггада [^аеёиоуўэюя]		
SFX J 0 аинггадирда [^аеёиоуўэюя]		
SFX J 0 аинггамикан [^аеёиоуўэюя]		
SFX J 0 аинггаку [^аеёиоуўэюя]		
SFX J 0 аингдан [^аеёиоуўэюя]		
SFX J 0 аингданми [^аеёиоуўэюя]		
SFX J 0 аингдандир [^аеёиоуўэюя]		
SFX J 0 аингданда [^аеёиоуўэюя]		
SFX J 0 аингдандирда [^аеёиоуўэюя]		
SFX J 0 аингданмикан [^аеёиоуўэюя]		
SFX J 0 аингданку [^аеёиоуўэюя]		
SFX J 0 аингдами [^аеёиоуўэюя]		
SFX J 0 аингдадир [^аеёиоуўэюя]		
SFX J 0 аингдада [^аеёиоуўэюя]		
SFX J 0 аингдадирда [^аеёиоуўэюя]		
SFX J 0 аингдамикан [^аеёиоуўэюя]		
SFX J 0 аингдаку [^аеёиоуўэюя]		
SFX J 0 адиганингни [^аеёиоуўэюя]		
SFX J 0 адиганингними [^аеёиоуўэюя]		
SFX J 0 адиганингнидир [^аеёиоуўэюя]		
SFX J 0 адиганингнида [^аеёиоуўэюя]		
SFX J 0 адиганингнидирда [^аеёиоуўэюя]		
SFX J 0 адиганингнимикан [^аеёиоуўэюя]		
SFX J 0 адиганингнику [^аеёиоуўэюя]		
SFX J 0 адиганингга [^аеёиоуўэюя]		
SFX J 0 адиганинггами [^аеёиоуўэюя]		
SFX J 0 адиганинггадир [^аеёиоуўэюя]		
SFX J 0 адиганинггада [^аеёиоуўэюя]		
SFX J 0 адиганинггадирда [^аеёиоуўэюя]		
SFX J 0 адиганинггамикан [^аеёиоуўэюя]		
SFX J 0 адиганинггаку [^аеёиоуўэюя]		
SFX J 0 адиганингдан [^аеёиоуўэюя]		
SFX J 0 адиганингданми [^аеёиоуўэюя]		
SFX J 0 адиганингдандир [^аеёиоуўэюя]		
SFX J 0 адиганингданда [^аеёиоуўэюя]		
SFX J 0 адиганингдандирда [^аеёиоуўэюя]		
SFX J 0 адиганингданмикан [^аеёиоуўэюя]		
SFX J 0 адиганингданку [^аеёиоуўэюя]		
SFX J 0 адиганингдами [^аеёиоуўэюя]		
SFX J 0 адиганингдадир [^аеёиоуўэюя]		
SFX J 0 адиганингдада [^аеёиоуўэюя]		
SFX J 0 адиганингдадирда [^аеёиоуўэюя]		
SFX J 0 адиганингдамикан [^аеёиоуўэюя]		
SFX J 0 адиганингдаку [^аеёиоуўэюя]		
SFX J 0 адиганларингни [^аеёиоуўэюя]		
SFX J 0 адиганларингними [^аеёиоуўэюя]		
SFX J 0 адиганларингнидир [^аеёиоуўэюя]		
SFX J 0 адиганларингнида [^аеёиоуўэюя]		
SFX J 0 адиганларингнидирда [^аеёиоуўэюя]		
SFX J 0 адиганларингнимикан [^аеёиоуўэюя]		
SFX J 0 адиганларингнику [^аеёиоуўэюя]		
SFX J 0 адиганларингга [^аеёиоуўэюя]		
SFX J 0 адиганларинггами [^аеёиоуўэюя]		
SFX J 0 адиганларинггадир [^аеёиоуўэюя]		
SFX J 0 адиганларинггада [^аеёиоуўэюя]		
SFX J 0 адиганларинггадирда [^аеёиоуўэюя]		
SFX J 0 адиганларинггамикан [^аеёиоуўэюя]		
SFX J 0 адиганларинггаку [^аеёиоуўэюя]		
SFX J 0 адиганларингдан [^аеёиоуўэюя]		
SFX J 0 адиганларингданми [^аеёиоуўэюя]		
SFX J 0 адиганларингдандир [^аеёиоуўэюя]		
SFX J 0 адиганларингданда [^аеёиоуўэюя]		
SFX J 0 адиганларингдандирда [^аеёиоуўэюя]		
SFX J 0 адиганларингданмикан [^аеёиоуўэюя]		
SFX J 0 адиганларингданку [^аеёиоуўэюя]		
SFX J 0 адиганларингдами [^аеёиоуўэюя]		
SFX J 0 адиганларингдадир [^аеёиоуўэюя]		
SFX J 0 адиганларингдада [^аеёиоуўэюя]		
SFX J 0 адиганларингдадирда [^аеёиоуўэюя]		
SFX J 0 адиганларингдамикан [^аеёиоуўэюя]		
SFX J 0 адиганларингдаку [^аеёиоуўэюя]		
SFX J 0 майингни [^аеёиоуўэюя]		
SFX J 0 майингними [^аеёиоуўэюя]		
SFX J 0 майингнидир [^аеёиоуўэюя]		
SFX J 0 майингнида [^аеёиоуўэюя]		
SFX J 0 майингнидирда [^аеёиоуўэюя]		
SFX J 0 майингнимикан [^аеёиоуўэюя]		
SFX J 0 майингнику [^аеёиоуўэюя]		
SFX J 0 майингга [^аеёиоуўэюя]		
SFX J 0 майинггами [^аеёиоуўэюя]		
SFX J 0 майинггадир [^аеёиоуўэюя]		
SFX J 0 майинггада [^аеёиоуўэюя]		
SFX J 0 майинггадирда [^аеёиоуўэюя]		
SFX J 0 майинггамикан [^аеёиоуўэюя]		
SFX J 0 майинггаку [^аеёиоуўэюя]		
SFX J 0 майингдан [^аеёиоуўэюя]		
SFX J 0 майингданми [^аеёиоуўэюя]		
SFX J 0 майингдандир [^аеёиоуўэюя]		
SFX J 0 майингданда [^аеёиоуўэюя]		
SFX J 0 майингдандирда [^аеёиоуўэюя]		
SFX J 0 майингданмикан [^аеёиоуўэюя]		
SFX J 0 майингданку [^аеёиоуўэюя]		
SFX J 0 майингдами [^аеёиоуўэюя]		
SFX J 0 майингдадир [^аеёиоуўэюя]		
SFX J 0 майингдада [^аеёиоуўэюя]		
SFX J 0 майингдадирда [^аеёиоуўэюя]		
SFX J 0 майингдамикан [^аеёиоуўэюя]		
SFX J 0 майингдаку [^аеёиоуўэюя]		
SFX J 0 майдиганингни [^аеёиоуўэюя]		
SFX J 0 майдиганингними [^аеёиоуўэюя]		
SFX J 0 майдиганингнидир [^аеёиоуўэюя]		
SFX J 0 майдиганингнида [^аеёиоуўэюя]		
SFX J 0 майдиганингнидирда [^аеёиоуўэюя]		
SFX J 0 майдиганингнимикан [^аеёиоуўэюя]		
SFX J 0 майдиганингнику [^аеёиоуўэюя]		
SFX J 0 майдиганингга [^аеёиоуўэюя]		
SFX J 0 майдиганинггами [^аеёиоуўэюя]		
SFX J 0 майдиганинггадир [^аеёиоуўэюя]		
SFX J 0 майдиганинггада [^аеёиоуўэюя]		
SFX J 0 майдиганинггадирда [^аеёиоуўэюя]		
SFX J 0 майдиганинггамикан [^аеёиоуўэюя]		
SFX J 0 майдиганинггаку [^аеёиоуўэюя]		
SFX J 0 майдиганингдан [^аеёиоуўэюя]		
SFX J 0 майдиганингданми [^аеёиоуўэюя]		
SFX J 0 майдиганингдандир [^аеёиоуўэюя]		
SFX J 0 майдиганингданда [^аеёиоуўэюя]		
SFX J 0 майдиганингдандирда [^аеёиоуўэюя]		
SFX J 0 майдиганингданмикан [^аеёиоуўэюя]		
SFX J 0 майдиганингданку [^аеёиоуўэюя]		
SFX J 0 майдиганингдами [^аеёиоуўэюя]		
SFX J 0 майдиганингдадир [^аеёиоуўэюя]		
SFX J 0 майдиганингдада [^аеёиоуўэюя]		
SFX J 0 майдиганингдадирда [^аеёиоуўэюя]		
SFX J 0 майдиганингдамикан [^аеёиоуўэюя]		
SFX J 0 майдиганингдаку [^аеёиоуўэюя]		
SFX J 0 майдиганларингни [^аеёиоуўэюя]		
SFX J 0 майдиганларингними [^аеёиоуўэюя]		
SFX J 0 майдиганларингнидир [^аеёиоуўэюя]		
SFX J 0 майдиганларингнида [^аеёиоуўэюя]		
SFX J 0 майдиганларингнидирда [^аеёиоуўэюя]		
SFX J 0 майдиганларингнимикан [^аеёиоуўэюя]		
SFX J 0 майдиганларингнику [^аеёиоуўэюя]		
SFX J 0 майдиганларингга [^аеёиоуўэюя]		
SFX J 0 майдиганларинггами [^аеёиоуўэюя]		
SFX J 0 майдиганларинггадир [^аеёиоуўэюя]		
SFX J 0 майдиганларинггада [^аеёиоуўэюя]		
SFX J 0 майдиганларинггадирда [^аеёиоуўэюя]		
SFX J 0 майдиганларинггамикан [^аеёиоуўэюя]		
SFX J 0 майдиганларинггаку [^аеёиоуўэюя]		
SFX J 0 майдиганларингдан [^аеёиоуўэюя]		
SFX J 0 майдиганларингданми [^аеёиоуўэюя]		
SFX J 0 майдиганларингдандир [^аеёиоуўэюя]		
SFX J 0 майдиганларингданда [^аеёиоуўэюя]		
SFX J 0 майдиганларингдандирда [^аеёиоуўэюя]		
SFX J 0 майдиганларингданмикан [^аеёиоуўэюя]		
SFX J 0 майдиганларингданку [^аеёиоуўэюя]		
SFX J 0 майдиганларингдами [^аеёиоуўэюя]		
SFX J 0 майдиганларингдадир [^аеёиоуўэюя]		
SFX J 0 майдиганларингдада [^аеёиоуўэюя]		
SFX J 0 майдиганларингдадирда [^аеёиоуўэюя]		
SFX J 0 майдиганларингдамикан [^аеёиоуўэюя]		
SFX J 0 майдиганларингдаку [^аеёиоуўэюя]		










# O'tkan zamon: -gan tugadi














# Qilsam kerak: -sam

# Qilishim kerak: -ish




# Balki qilarsan: -ir,mas


# Kelasi zamon istak: -moqchi


# Tugallangan Hozirgi zamon: -dim


# Kelasi zamon: -y
